【裁判字號】    99,易,349
【裁判日期】    990810
【裁判案由】    竊盜
【裁判全文】
臺灣彰化地方法院刑事判決               99年度易字第349號
公  訴  人  臺灣彰化地方法院檢察署檢察官
被      告  甲○○
上列被告因竊盜案件，經檢察官提起公訴（99年度偵字第1560號
），有刑事訴訟法第273 條之1 第1 項之情形，本院改依簡式審
判程序審理判決如下：
    主  文
甲○○竊盜，累犯，處有期徒刑陸月，如易科罰金，以新台幣壹
仟元折算壹日。
    事  實
一、甲○○前於民國（下同）92年間，因違反毒品危害防制條例
    案件，經臺灣高等法院臺中分院以93年度上訴字第1692號判
    決判處有期徒刑11月確定（第一案），再於同年間，因竊盜
    案件，經臺灣南投地方法院以93年度易字第512 號判決判處
    有期徒刑5 月，如易科罰金，以銀元3 百元折算1 日確定（
    第二案），另於93年間，因違反毒品危害防制條例案件，經
    本院以93年度彰簡字第447 號判決判處有期徒刑6 月，如易
    科罰金，以銀元3 百元折算1 日確定（第三案），再因違反
    妨害兵役條例案件，經本院以93年度彰簡字第393 號判決判
    處有期徒刑4 月，如易科罰金，以銀元3 百元折算1 日確定
    （第四案），上開第二、三、四案經臺灣南投地方法院以94
    年度聲字第248 號裁定定其應執行有期徒刑1 年2 月，如易
    科罰金，以銀元3 百元折算1 日確定。並因搶奪案件，經本
    院以94年度訴字第419 號判決判處有期徒刑1 年4 月（第五
    案），再於94年間，因違反毒品危害防制條例案件，經本院
    以94年度彰簡字第355 號判決判處有期徒刑6 月，如易科罰
    金，以銀元3 百元折算1 日確定（第六案），另因竊盜案件
    ，經臺灣高等法院臺中分院以94年度易字第816 號判決判處
    有期徒刑2 年，刑之執行前強制工作3 年確定（第七案），
    嗣因中華民國九十六年罪犯減刑條例實施，上開第一、五、
    六案經本院以96年度聲減字第1805號裁定分別減為有期徒刑
    5 月又15日、8 月、3 月，並與不得減刑之第七案，定應執
    行有期徒刑3 年4 月，並與前開第二、三、四案之應執行有
    期徒刑接續執行，於97年10月28日因縮短刑期假釋出監，甫
    於98年3月25日縮刑期滿假釋未經撤銷而視為執行完畢。
二、詎其仍不知悔改，於98年11月27日晚間6 時55分許，在彰化
    縣芬園鄉○○村○○路○ 段888 號旁空地，見乙○○所有，
    車牌號碼為SD—8582號自用小貨車停放於該處，竟意圖為自
    己不法之所有，持自備鑰匙竊取該車，得手後供己代步之用
    。嗣經乙○○發覺車輛遭竊後報警循線查獲上情。
三、案經彰化縣警察局彰化分局報請臺灣彰化地方法院檢察署檢
    察官偵查起訴。
    理  由
一、本件被告甲○○所犯係死刑、無期徒刑、最輕本刑為3 年以
    上有期徒刑以外之罪，其於準備程序中就被訴事實為有罪之
    陳述，經告知被告簡式審判程序之旨，並聽取公訴人及被告
    之意見後，本院認為適宜而改以簡式審判程序審理，合先敘
    明。
二、上揭犯罪事實，業據被告甲○○迭於警詢、偵訊及本院審理
    時均坦承不諱，核與證人即被害人乙○○於警詢中證述之情
    節相符（見警卷第5 、6 頁），並有彰化縣警察局車輛協尋
    電腦輸入單、監視錄影光碟翻拍照片各1 紙及照片2 張附卷
    可證（見警卷第7 至9 頁），足見被告之自白與事實相符，
    本件事證明確，被告甲○○上開竊盜犯行堪以認定。
三、核被告甲○○所為，係犯刑法第320 條第1 項之竊盜罪。查
    被告前於92年間，因違反毒品危害防制條例案件，經臺灣高
    等法院臺中分院以93年度上訴字第1692號判決判處有期徒刑
    11月確定（第一案），再於同年間，因竊盜案件，經臺灣南
    投地方法院以93年度易字第512 號判決判處有期徒刑5 月，
    如易科罰金，以銀元3 百元折算1 日確定（第二案），另於
    93年間，因違反毒品危害防制條例案件，經本院以93年度彰
    簡字第447 號判決判處有期徒刑6 月，如易科罰金，以銀元
    3 百元折算1 日確定（第三案），再因違反妨害兵役條例案
    件，經本院以93年度彰簡字第393 號判決判處有期徒刑4 月
    ，如易科罰金，以銀元3 百元折算1 日確定（第四案），上
    開第二、三、四案經臺灣南投地方法院以94年度聲字第248
    號裁定定其應執行有期徒刑1 年2 月，如易科罰金，以銀元
    3 百元折算1 日確定。並因搶奪案件，經本院以94年度訴字
    第419 號判決判處有期徒刑1 年4 月（第五案），再於94年
    間，因違反毒品危害防制條例案件，經本院以94年度彰簡字
    第355 號判決判處有期徒刑6 月，如易科罰金，以銀元3 百
    元折算1 日確定（第六案），另因竊盜案件，經臺灣高等法
    院臺中分院以94年度易字第816 號判決判處有期徒刑2 年，
    刑之執行前強制工作3 年確定（第七案），嗣因中華民國九
    十六年罪犯減刑條例實施，上開第一、五、六案經本院以96
    年度聲減字第1805號裁定分別減為有期徒刑5 月又15 日 、
    8 月、3 月，並與不得減刑之第七案，定應執行有期徒刑3
    年4 月，並與前開第二、三、四案之應執行有期徒刑接續執
    行，於97年10月28日因縮短刑期假釋出監，甫於98年3 月25
    日縮刑期滿假釋未經撤銷而視為執行完畢等情，有卷附之臺
    灣高等法院被告前案紀錄表、在監在押全國紀錄表及刑案資
    料查註紀錄表各一份可按，其受有期徒刑之執行完畢，5 年
    以內故意再犯本件竊盜犯行，為累犯，應依刑法第47條第1
    項之規定加重其刑。爰審酌被告前已有毒品、搶奪、竊盜等
    前科，素行非佳，仍竟貪圖一己私利，竊取他人所有之自小
    貨車，使他人無端蒙受財產損失，然審酌被告犯罪之動機、
    智識程度、犯罪手段、竊取物品之價值、所生危害及其犯後
    坦承不諱等一切情狀，量處如主文所示之刑，並諭知易科罰
    金之折算標準。
四、應適用之法條：
  (一)刑事訴訟法第273 條之1 第1 項，第299 條第1 項前段。
  (二)刑法第320 條第1 項、第47條第1 項。
  (三)刑法施行法第1 條之1 第1 項、第2 項前段。
本案經檢察官紀雅惠到庭執行職務。
中    華    民    國    99    年    8     月    10    日
                      刑事第九庭    法    官  黃齡玉
以上正本證明與原本無異。
如不服本判決應於收受判決後10日內向本院提出上訴書狀，並應
敘述具體理由；其未敘述上訴理由者，應於上訴期間屆滿後20日
內向本院補提理由書（均須按他造當事人之人數附繕本）「切勿
逕送上級法院」。
告訴人或被害人對於判決如有不服具備理由請求檢察官上訴者，
其上訴期間之計算係以檢察官收受判決正本之日期為準。
中    華    民    國    99    年    8     月    10    日
                                      書記官  林嘉賢
附錄本案論罪科刑法條全文：
中華民國刑法第320條
（普通竊盜罪、竊佔罪）
意圖為自己或第三人不法之所有，而竊取他人之動產者，為竊盜
罪，處5  年以下有期徒刑、拘役或 5 百元以下罰金。
意圖為自己或第三人不法之利益，而竊佔他人之不動產者，依前
項之規定處斷。
前二項之未遂犯罰之。

司法院資訊處製作；財團法人民間司法改革基金會備份。
